【裁判字號】    95,易緝,108
【裁判日期】    950321
【裁判案由】    傷害
【裁判全文】
臺灣臺中地方法院刑事判決             95年度易緝字第108號
公  訴  人  台灣台中地方法院檢察署檢察官
被      告  丙○○
                    （另案羈押台灣台中看守所）
上列被告因傷害案件，經檢察官提起公訴（九十三年度偵字第一
一二七四號），本院判決如下：
    主    文
丙○○傷害人之身體，累犯，處拘役貳拾日，如易科罰金，以參
佰元折算壹日。
    犯 罪 事 實
一、丙○○曾因偽造文書案件，經台灣高等法院台中分院判處有
    期徒刑五月，於民國九十一年十二月三十一日易科罰金執行
    完畢。仍不知悔改，復於九十三年五月十七日十五時許，至
    台中市○○區○○路七九六號九樓其女友乙○○住處，取回
    其行李欲離去時，因乙○○質疑其拿取項鍊，而與乙○○發
    生爭執，竟基於普通傷害之犯意，徒手毆打及推開乙○○，
    並使乙○○撞及上址門口鞋櫃，受有左側手腕處挫傷、擦傷
    、右側大腿瘀青（面積約一×一公分）、左側足部第五指挫
    傷、擦傷之傷害。
二、案經乙○○訴由台中市警察局第五分局報請台灣台中地方法
    院檢察署檢察官偵查起訴。
    理    由
一、訊據被告丙○○坦承於上揭時地，至告訴人乙○○住處拿取
    行李欲離去時，因告訴人質疑其拿取項鍊，與告訴人發生爭
    執，進而徒手毆打及推開告訴人，並使告訴人撞及門口鞋櫃
    受有傷害之事實，核與告訴人於警訊、偵查中指訴之情節大
    致相符，復有顯示告訴人受傷情形之診斷證明書一紙附卷可
    稽。被告雖另陳稱伊毆打告訴人，告訴人並未受傷，係因伊
    推開告訴人，告訴人撞及門口鞋櫃，所以才受傷等語，惟被
    告既已坦承徒手毆打及推開告訴人，而告訴人亦受有前述診
    斷證明書所載之傷害，不論告訴人所受傷害，係被告毆打所
    致，或被告推開告訴人撞及鞋櫃所致，皆係被告之故意行為
    造成，被告均無解其傷害罪責，本件事證明確，被告犯行已
    堪認定。
二、核被告所為，係犯刑法第二百七十七條第一項之傷害罪。被
    告曾因偽造文書案件，經台灣高等法院台中分院判處有期徒
    刑五月，於九十一年十二月三十一日易科罰金執行完畢，有
    台灣高等法院被告全國前案紀錄表足憑，五年以內再犯有期
    徒刑以上之本罪，為累犯，應依法加重其刑。爰審酌被告已
    有偽造文書、違反動產擔保交易法前科（違反動產擔保交易
    法部分經本院判處拘役四十日，於九十二年九月四日易科罰
    金執行完畢），仍不知悔改，事後迄未與告訴人達成和解賠
    償損害，告訴人受傷害程度尚輕，及被告犯罪動機、目的、
    手段等一切情狀，處以如主文所示之刑，並諭知易科罰金之
    折算標準。
據上論斷，應依刑事訴訟法第二百九十九條第一項前段，刑法第
二百七十七條第一項、第四十七條、第四十一條第一項前段，罰
金罰鍰提高標準條例第一條前段，第二條，判決如主文。
本案經檢察官甲○○到庭執行職務。
中    華    民    國    95    年    3    月    21     日
                  台灣台中地方法院刑事第八庭
                        審判長法  官  朱光國
                              法  官  洪俊誠
                              法  官  鍾堯航
上正本證明與原本無異。
如不服本判決，應於送達後十日內向本院提出上訴狀（須附繕本
），上訴於台灣高等法院台中分院。
                              書記官  葉泰濃
中    華    民    國    95    年    3    月    21     日
附錄本案論罪科刑法條全文
刑法第二百七十七條第一項：
傷害人之身體或健康者，處三年以下有期徒刑、拘役或一千
元以下罰金。


司法院資訊處製作；財團法人民間司法改革基金會備份。
